【裁判字號】    96,訴,1818
【裁判日期】    970715
【裁判案由】    毒品危害防制條例
【裁判全文】
臺灣桃園地方法院刑事判決              96年度訴字第1818號
公  訴  人  臺灣桃園地方法院檢察署檢察官
被      告  丁○○
選任辯護人  呂福元律師
上列被告因違反毒品危害防制條例案件，經檢察官提起公訴（95
年度偵字第20043號），本院判決如下：
    主  文
丁○○所犯如附所示之罪，各處如附表所示之宣告刑。應執行有
期徒刑貳拾貳年；扣案之海洛因陸包（驗餘淨重壹點陸柒公克）
、Ｎ，Ｎ－二甲基安非他命貳包（驗餘淨重零點壹貳壹捌公克）
沒收銷燬之，盛裝前開海洛因之包裝袋陸只、盛裝前開Ｎ，Ｎ－
二甲基安非他命之包裝袋貳只、門號0000000000號行
動電話壹具（含搭配之ＳＩＭ卡壹枚）均沒收；未扣案之販賣第
一級毒品所得財物新臺幣伍仟元沒收，如全部或一部不能沒收時
，以其財產抵償之。
    事  實
一、丁○○前於民國94年間因施用第二級毒品案件，經本院判處
    有期徒刑4 月確定，甫於94年10月31日易科罰金執行完畢，
    詎猶不知悔改，明知海洛因、安非他命類分屬毒品危害防制
    條例第2條第2項第1款、第2款所定之第一、二級毒品，不得
    販賣、轉讓、施用及非法持有，竟基於販賣第一級毒品、轉
    讓第一、二級毒品及、幫助施用第一級毒品、幫助持有第二
    級毒品之犯意，持以門號0000-000-000號行動電話為聯絡方
    式，在其位在桃園縣中壢市○○路614 號住處等地，而為下
    列犯行：
  (一)其基於販賣第一級毒品犯意，於95年8月31日上午8時28分許
    ，由庚○○持向商家借用之門號00-000-0000 號室內電話，
    與丁○○前開門號聯繫，表示欲購買新臺幣（下同） 1,000
    元之海洛因，經應允後渠等旋於同日上午8 時36分許相約在
    丁○○上址住處，由庚○○借用商家之門號00-000-0000 號
    室內電話與丁○○確定，再由丁○○交付1,000 元之海洛因
    與庚○○及收取販毒價款。又於同年9月2日上午9時7分許，
    庚○○另持以友人戊○○所有之門號0000-000-000號行動電
    話，撥打給丁○○前開門號，告以欲購買2,000 元海洛因之
    意，經應允後庚○○旋於同日上午某時，偕同友人戊○○至
    丁○○上址住處，購得2,000 元之海洛因，並交付購毒款項
    與丁○○。再於同年9月19日上午7時51分許，持以自友人許
    良有處取得之門號0000-000-000號行動電話，與丁○○前開
    門號聯繫，表示欲購買1,000 元之海洛因，經應允後渠等亦
    於同日上午某時，相約在其上址住處，由丁○○交付 1,000
    元之海洛因與庚○○及收取販毒價款。（計販賣第一級毒品
    3次，即如附表編號至所示）
  (二)其基於販賣第一級毒品犯意，於95年9月18日上午8時46分許
    ，由己○○持以門號0000-000-000號行動電話，撥打給丁○○前開門號，表示欲購買1,000 元之海洛因，經應允後渠等
    旋於同日上午某時相約在其上址住處，由丁○○交付 1,000
    元之海洛因與己○○及收取販毒價款。（計販賣第一級毒品
    1次，即如附表編號所示）
  (三)其基於轉讓第一級毒品犯意，於95年8月7日晚間10時9 分許
    ，應使用門號0000-000-000號行動電話之友人甲○○請求，
    遂同意將其所持不詳數量之海洛因（無證據證明已逾淨重 5
    公克）無償讓與甲○○，並相約於同日晚間某時在上址住處
    完成轉讓行為。（計轉讓第一級毒品1 次，即如附表編號
    所示）
  (四)其基於轉讓第二級毒品犯意，於95年7月後某2日，在其上址
    住處，應友人乙○○請求，先後2 次將其所持不詳數量之安
    非他命類毒品（無證據證明已逾淨重10公克），無償讓與乙○○。（計轉讓第二級毒品2 次，即如附表編號至所示
    ）
  (五)其基於幫助施用第一級毒品之犯意，於95年8、9月間某3 日
    ，先與謝承霖（原名謝乾）達成合資購買海洛因之約定，
    由渠等各出資1,000元，合計為2,000元，再一同駕車前往桃
    園縣中壢市「遊騎兵電動遊戲場」，由丁○○向真實姓名年
    籍不詳之成年人購入所需毒品，並交與謝承霖應得之 1,000
    元海洛因，嗣謝承霖旋基於施用第一級毒品犯意，在不詳時
    地施用海洛因，丁○○則藉此方式幫助謝承霖施用第一級毒
    品3次。（計幫助施用第一級毒品3次，即如附表編號至
    所示）
  (六)其基於幫助持有第二級毒品犯意，於95年5 月19日晚間某時
    ，先與乙○○聯繫合資購買安非他命類毒品事宜，約定由其
    出資1,300元，乙○○出資700 元，合計為2,000元，並在上
    址住處，由丁○○向在客廳處賭博之真實姓名年籍不詳綽號
    「龍哥」之成年男子購入，隨即分配應得之安非他命類毒品
    與乙○○，藉此幫助乙○○非法持有第二級毒品；嗣乙○○
    取得前開安非他命類毒品後未即施用，旋於翌日（20日）凌
    晨1 時許，在桃園縣中壢市○○路與長江路口，為警查獲，
    並扣得與丁○○合資購毒所分得之安非他命類毒品1 包（含
    包裝袋重0.25公克）。（計幫助持有第二級毒品1 次，即如
    附表編號所示）
    嗣丁○○於95年9月19日下午5時20分許，在桃園縣楊梅鎮○○路151號前，為警查獲，並扣得丁○○所持之海洛因6包（
    驗餘淨重1.67公克）、N,N-二甲基安非他命2 包（驗餘淨重
    0.1218公克）及供聯繫販賣毒品其所有之門號0000-000-000
    號行動電話1 具（含搭配申請人為許靜文，現已歸丁○○所
    有使用之SIM卡1枚）。
二、案經桃園縣政府警察局龍潭分局報請臺灣桃園地方法院檢察
    署檢察官偵查起訴。
    理  由
一、證據能力部分：
  (一)按被告以外之人於審判外之陳述雖不符刑事訴訟法第159 條
    之1至之4規定，而經當事人於審判程序同意作為證據，法院
    審酌該言詞陳述或書面陳述作成時之情況，認為適當者，亦
    得為證據；當事人、代理人或辯護人於法院調查證據時，知
    有刑事訴訟法第159條第1項不得為證據之情形，而未於言詞
    辯論終結前聲明異議者，視為有前項之同意，同法第159 條
    之5 定有明文。又該條立法意旨在於傳聞證據未經當事人之
    反對詰問予以核實，原則上先予排除，惟若當事人已放棄反
    對詰問權，於審判程序中表明同意該等傳聞證據可作為證據
    ；或於言詞辯論終結前未聲明異議，基於尊重當事人對傳聞
    證據之處分權，及證據資料愈豐富，愈有助於真實發見之理
    念，且強化言詞辯論主義，使訴訟程序得以順暢進行，上開
    傳聞證據亦均具有證據能力。準此，被告丁○○及其辯護人
    對公訴人所提證人庚○○、戊○○、己○○、甲○○、乙○○、謝承霖前於警詢時及偵查中之陳述（詳95年度偵字第20
    043 號偵查卷(一)第19頁至第23頁、第35頁至第37頁、卷(一)第
    103頁至第105頁、第117頁至第119頁、第129頁至第131頁、
    第133頁至第135頁、第139頁至第141頁、第158頁至第165頁
    ），均不爭執，復本院認其作成之情形並無不當之情形，經
    審酌後認為適當，故渠等證人前開審判外之陳述均得為證據
    。
  (二)次按鑑定之經過及其結果，應命鑑定人以言詞或書面報告；
    法院或檢察官得囑託醫院、學校或其他相當之機關、團體為
    鑑定，或審查他人之鑑定，準用前開規定，刑事訴訟法第20
    6條第1項、第208條第1項前段定有明文。經查，法務部調查
    局95年10月22日調科壹字第09523026920 號鑑定書、憲兵司
    令部刑事鑑識中心96年8 月28日安鑑字第0960001360號鑑定
    書（見95年度偵20043字第號偵查卷(一)第107頁，本院96年度
    審訴字第755 號刑事卷第36頁），屬檢察官指揮司法警察囑
    託之鑑定機關，並為該機關執行毒品鑑定公務所出具書面鑑
    定報告，依刑事訴訟法第159條之立法理由及同法第206條規
    定，自得為證據；且被告及辯護人於本院審理時，就此部分
    之證據能力均不爭執，迄至本件辯論終結時，亦未聲明異議
    ，復核該鑑定書與公訴人主張之犯罪事實有關聯性，是可認
    前開鑑定書有證據能力。
  (三)再按有事實足認被告或犯罪嫌疑人有最輕本刑為3 年以上有
    期徒刑之罪嫌，並危害國家安全或社會秩序情節重大，而有
    相當理由可信其通訊內容與本案有關，且不能或難以其他方
    法蒐集或調查證據者，得發通訊監察書，修正前通訊保障及
    監察法第5條第1項第1 款定有明文。經查，本案對被告使用
    之門號0000-000-000號行動電話實施之通訊監察，乃以被告
    涉犯毒品危害防制條例第4 條第1項、第2項罪嫌，為最輕本
    刑為3 年以上有期徒刑，並危害國家安全或社會秩序情節重
    大，而不能或難以其他方法蒐集或調查證據，爰經臺灣桃園
    地方法院檢察署以95年度聲監續字第813號、第945號通訊監
    察書，准予實施通訊監察，期間自95年7月26日起至同年9月
    22日止，此有前開通訊監察卷宗可稽，所得監聽譯文內容合
    於通訊保障及監察法所定要件而取得之證據，亦為被告及其
    辯護人所不爭執，且與本案事實具有自然關聯性，復查無事
    證足認有違背法定程序或經偽造、變造所取得之情事，自應
    認有證據能力。
  (四)另扣案被告所持之海洛因6 包（驗餘淨重1.67公克）、N,N-
    二甲基安非他命2包（驗餘淨重0.1218公克）、門號0000-00
    0-000號行動電話1具（含搭配之SIM卡1枚）及電信通聯查詢
    資料，均與本案事實具有自然關聯性，分復屬物證、書證性
    質，亦無事證足認有違背法定程序或經偽造、變造所取得之
    情事，皆有證據能力。
二、訊據被告丁○○固坦承於上述時地交付海洛因、安非他命類
    毒品與證人庚○○、己○○、甲○○、乙○○、謝承霖，並
    有如附表編號至所示之轉讓第一、二級毒品與證人甲○○、乙○○之事實，惟矢口否認有何販賣第一、二級毒品與
    證人庚○○、己○○之犯行，辯稱：伊係與渠等證人合資購
    買毒品，並無營利之意，而伊應證人庚○○要求代為向他人
    調取毒品後，尚須探聽可否購得毒品，遂需由證人庚○○先
    告知金額為若干及交付款項，則伊與證人庚○○間電話不足
    表示有販賣毒品之意，另伊係與證人己○○合資向「龍哥」
    購買海洛因，亦非販賣毒品云云。然查：
  (一)按證據由法院自由判斷，故證人之證言縱令先後未盡相符，
    但法院本於審理所得之心證，就其證言一部分認為確實可信
    予以採取，原非法所不許，最高法院46年臺上字第1155號著
    有判例可資參照。復按被告、共犯或其他共同被告之自白，
    及證人之證詞，均屬供述證據之一種，而供述證據具有其特
    殊性，與物證或文書證據具有客觀性及不變性並不相同；蓋
    人類對於事物之注意及觀察，有其能力上之限制，未必如攝
    影機或照相機般，對所發生或經歷的事實能機械式無誤地捕
    捉，亦未必能洞悉事實發生過程之每一細節及全貌；且常人
    對於過往事物之記憶，隨時日之間隔而漸趨模糊或失真，自
    難期其如錄影重播般地將過往事物之原貌完全呈現；此外，
    因個人教育程度、生活經驗、語言習慣之不同，其表達意思
    之能力與方式，亦易產生差異；故供述證據每因個人觀察角
    度、記憶能力、表達能力、誠實意願、嚴謹程度及利害關係
    之不同，而有對相同事物異其供述之情形發生，而其歧異之
    原因，未必絕對係出於虛偽所致；另證人之證詞，前後雖稍
    有參差或矛盾，事實審非不可本於經驗法則，斟酌其他情形
    ，作合理之比較，定其取捨；即供述證據，關於基本事實之
    陳述，果與真實性無礙而認為真實者，仍非不得予以採信，
    非謂一有不符或矛盾，即認其全部為不足取，最高法院92年
    度臺上字第4387號、91年度臺上字第5742號判決意旨可資參
    照。
  (二)經查，證人庚○○前於96年7月20日警詢時證稱：伊於1年前
    經友人戊○○認識被告，其目的係為購買毒品，而門號0000
    -000-000號行動電話為友人許良有申請給伊使用，嗣於去年
    （95年）底遺失而未使用，另伊向被告購買毒品會先撥打電
    話聯繫，再至被告家門口交易毒品，如與戊○○一同前去時
    亦會使用戊○○之門號0000-000-000號行動電話聯繫，購買
    毒品次數計約3、4次等語；復於96年7 月27日偵查中結稱：
    伊只向被告拿海洛因，遂直接表示1張、2張，就是1,000 元
    、2,000 元意思，其中000-0000號、000-0000號室內電話可
    能為伊向商家借用，並有於95年9月2日、19日分別使用戊○○及伊的電話，向被告拿2張、1張，該部分對話於警詢時有
    播放錄音帶，確為伊聲音，故可確認有交易毒品，另伊亦曾
    帶戊○○去，但戊○○未下車，係由伊下車與被告交易等語
    （詳同上偵查卷(二)第134 頁、第164頁至第165頁）。再者，
    證人戊○○前於96年7月10日警詢時證稱：門號0000-000-00
    0 號行動電話為伊申請，原係由伊胞兄符正修使用，嗣於95
    年7 月間起則由伊使用，伊曾陪同賴性友人向被告拿毒品，
    但未見過被告本人，當時係撥打門號0000-000-000號行動電
    話與該名友人聯繫，伊計陪同該名友人向被告購買海洛因 3
    次，每次金額為1,000元至2,000元不等，購得毒品由渠等平
    分施用，情形都是乘坐該名友人車輛至被告家門口，再由該
    名友人下車與被告交易，而伊所申請前開門號因該名友人沒
    錢遂向伊借用，其中95年9月2日該次伊有陪同等語；另於偵
    查中結稱：伊曾與被告聯絡過，但被告表示未見過之人不會
    放東西給他，遂由同事庚○○向被告購買海洛因，伊並有陪
    同到場，約自去年（95年）7、8月間，而於同年10月間起已
    無法聯絡上被告，於電話中所稱1張、2張係指1,000元、2,0
    00元之意等語（詳同上偵查卷(二)第129頁至第130頁、第 162
    頁）。互核證人庚○○、戊○○間證述內容，均堅指被告有
    販賣海洛因行為，且就毒品金額、聯繫方式、如何取得等交
    易細節，相互陳述一致，所為不利被告之指證並無何矛盾或
    瑕疵情形，互核與被告坦承有於上述時地交付各該海洛因與
    證人庚○○之事實無訛，並有各該門號查詢資料附卷足憑，
    足見證人庚○○、戊○○前開證詞，應與事實相符，堪以採
    信。另者，參諸本案監聽譯文內容，於95年8月31日上午8時
    28分許、36分許，同年9月2日上午9時7分許，及同年9 月19
    日上午7 時51分許，分由證人庚○○持以向商家借用之門號
    00-000-0000號、00-000-0000號室內電話，證人戊○○所有
    之門號0000-000-000號行動電話，及證人庚○○另自友人許
    良有處取得之門號0000-000-000號行動電話，與被告所持門
    號0000-000-000號行動電話聯繫，並有確認95年8 月31日購
    買數量為1張（即1,000 元之海洛因）、同年9月2日數量為2
    張（即2,000元海洛因）、同年9月19日數量則為1張（即1,0
    00元海洛因），被告是否在家，交易地點為「後門」、「後
    面」之意（見同上偵查卷(二)第137頁至第138頁），與證人庚○○、戊○○所述購買海洛因情形相符，自堪認被告確有於
    各該時地販賣海洛因與證人庚○○無誤。至於，被告雖以前
    詞為辯，認係代證人庚○○要求向他人調取毒品，故先收取
    款項云云，然證人庚○○、戊○○前開證述俱無提及合資購
    買、調取毒品，抑或交付金錢與被告後，另需耗時等候被告
    取得海洛因等情，與被告所述情形已大相逕庭，執難謂被告
    所辯為真，自無從為有利被告之事實認定，所辯此節洵屬無
    據，不足採信。是以，被告確有於如附表編號至所示時
    地，販賣海洛因證人庚○○並收取販毒價款等情，堪以認定
    。
  (三)又者，證人己○○前於96年7月7日警詢時陳稱：伊於去年（
    95年）8、9月間經由友人「小精靈」（即證人乙○○）介紹
    而認識被告，伊曾向被告購買海洛因，每次約1、2張數量，
    計約1,000元至2,000元不等，交易方式為伊撥打電話與被告
    ，再相約外面或被告住家，係進屋內交易，有時交易完即離
    開，有時則多坐一會兒，而伊使用之門號0000-000-000號行
    動電話，於監聽譯文所載95年9月18日上午8時34分該次，確
    有購買毒品等語；復於96年7 月10日偵查中證稱：伊曾於95
    年9月18日上午8時46分許與被告通話，並前往被告住家交易
    毒品，因伊僅施用海洛因且為被告所知，遂無使用代稱，其
    中所述1張、2張即表示1,000元、2,000元意思，當次係向被
    告購買1,000 元毒品等語（詳同上偵查卷(二)第103頁至第104
    頁、第117頁至第118頁）；另於本院97年6 月17日審判經交
    互詰問之時，對當時過程雖多陳稱不記憶等語，然經審判長
    詢問時則結稱：伊於偵查中作證時，對95年9 月18日監聽譯
    文所述上午8 時34分許該通電話不是伊所撥打，係於同日上
    午8 時46分許該通電話方為伊與被告間對話，並可從對話內
    容看出，因伊電話不會借予他人攜出，故應為渠等對話，於
    警詢、偵查中所述實在等語（詳本院96年度訴字第1818號刑
    事卷第266頁至第267頁）。綜合證人己○○證述內容，迭於
    警詢時、偵查中堅指被告確於95年9月18日販賣1,000元之海
    洛因與伊，且於本院審判時經提示該次通話內容，可確認為
    伊與被告間對話，互核證人己○○所持門號0000-000-000號
    行動電話於同日上午8 時46分許撥打給被告前開門號，表示
    開門進入之意（見同上偵查卷(二)第107 頁），與證人己○○
    前述入內交易毒品之情相符，堪認證人己○○所述被告販賣
    海洛因乙節，應屬可信。雖然，被告固執前詞認係與證人己○○合資向「龍哥」購買海洛因云云，然證人己○○前於警
    詢時、偵查中均直指係在被告住家完成海洛因買賣行為，均
    未提及係一同合資向「龍哥」購買毒品，且參證人己○○於
    95年9月18日上午9時46分許之通話內容，僅簡單表達到達被
    告住家之意，即得讓被告明瞭意欲為何，一般情形於抵達被
    告住處後，旋即毒品交易完成，有時僅稍坐休息，非若須與
    被告事前相約合資購買毒品細節，待被告確認已取得所需海
    洛因後，方通知證人己○○到府拿取毒品，自核與被告所述
    合資購毒情節相互違悖，要無以此認被告所述合資購毒情事
    為真，其辯稱此節，當屬無據，委不足取。基上，被告確有
    於如附表編號所示時地，販賣第一級毒品與證人己○○乙
    節，亦堪認定。
  (四)再者，被告對其於95年8月7日晚間某時，轉讓第一級毒品海
    洛因與證人甲○○，另於95年7月後某日，2次轉讓第二級之
    安非他命類毒品與證人乙○○等事實坦認無訛，並於本院審
    判時確認時間為本案95年9月19日查獲前1個月左右（詳本院
    96年度訴字第1818號刑事卷第278 頁），亦與證人甲○○於
    警詢時、偵查中，與證人乙○○於警詢時、偵查中及本院審
    判時證述情節相符（詳同上偵查卷(一)第21頁至第23頁、第35
    頁至第37頁、卷(二)第139頁至第141頁、第158頁至第159頁，
    本院96年度訴字第1818號刑事卷第105頁至第118頁），足徵
    被告該部分不利於己之任意性自白，核與事實相符，應屬可
    信。是以，被告確有於如附表編號至所示時地，轉讓第
    一級毒品與證人甲○○，2 次轉讓第二級毒品與證人乙○○
    等情，足堪認定。
  (五)另者，被告坦承於95年8、9月間，與證人謝承合資 2,000
    元，1人各出資1,000元，並一同駕車至桃園縣中壢市「遊騎
    兵電動遊戲場」，由被告下車向不詳之成年人購買海洛因，
    並交與證人謝承霖1,000 元之海洛因等情（詳本院96年度訴
    字第1818號刑事卷第177頁）；核與證人謝承霖於本院97年4
    月17日審判時結稱：伊曾於95年9 月初起駕車載被告至桃園
    縣中壢市電動遊戲場拿取海洛因，計有3 次，每次並先給被
    告1,000 元，由被告至店內拿取毒品，嗣被告返回車上後並
    交付1包淨重約0.1公克之海洛因與伊，但不知被告出資多少
    ，亦不知毒品來源為何人等語（詳本院96年度訴字第1818號
    刑事卷第164頁至第177頁），所述合資購買毒品之情節大致
    相符，足以認定。復且，證人謝承霖於95年9 月19日與被告
    同為警查獲後，亦坦承有自95年6月23日起至同年9月19日止
    ，施用海洛因數次之行為，所涉於95年9月19日下午6時20分
    許，為警採尿回溯26小時內某時，施用海洛因之犯行，業經
    本院以95年度訴字第2375號判決確定，此有前開判決1 份在
    卷可參（見本院96年度訴字第1818號刑事卷第155頁至第156
    頁），固證人謝承霖供述該段期間施用第一級毒品犯行，因
    別無其他積極證據足資佐認，爰不另為無罪諭知，然其既有
    於該段期間數次施用第一級毒品情事，所述於95年8、9月間
    與被告合資購買海洛因，以供其施用亦無違常，應認渠等確
    有合資購買海洛因情事，被告藉此方式幫助證人謝承霖施用
    第一級毒品，應認屬實。基上，被告確有於如附表編號至
    所示時地，3 次幫助證人謝承霖施用第一級毒品等情，亦
    足認定。
  (六)況且，被告於本院審判時亦坦承95年5、6月間某日晚間9 時
    許，與證人乙○○合資2,000元，由被告出資1,300元、證人
    乙○○出資 700元，在被告上址住處，由其向「龍哥」購買
    第二級之安非他命類毒品，並當場分給證人乙○○700 元之
    安非他命類毒品等情（詳本院96年度訴字第1818號刑事卷第
    106頁至第108頁）；核與證人乙○○於本院97年2 月21日審
    判時證稱：伊於95年5 月18日晚間與被告合資購買安非他命
    類毒品，並前往被告住處，由伊出資700元、被告出資1,300
    元，嗣被告收了錢後即至客廳，向在場賭博之「龍哥」購買
    2,000元之安非他命類毒品，伊有看見，後被告便將700元之
    分量給伊，但還沒施用旋即為警查獲等語（詳本院96年度訴
    字第1818號刑事卷第108頁至第118頁）大致相符，應屬可信
    。再者，證人乙○○前於95年5月20日凌晨1時許，在桃園縣
    中壢市○○路與長江路口，為警查獲，並扣得安非他命類毒
    品1 包（含包裝袋重0.25公克），嗣所涉施用第二級毒品案
    件，經本院以95年度壢簡字第1495號判決確定，此有前開判
    決1份附卷足憑（見本院96年度訴字第1818號刑事卷第130頁
    至第133 頁），復經本院調取該案卷宗核閱無訛，堪以認定
    ；由此可見，證人乙○○於95年5 月20日為警查獲後，迭於
    該案警詢時、偵查中陳明係以700 元取得扣案之安非他命類
    毒品，雖其另有辯稱係向真實姓名年籍不詳綽號「阿豪」或
    「阿宏」之成年男子取得云云，但證人乙○○於本院作證時
    ，經公訴人請求與被告隔離，並就有關合資購毒部分詢問被
    告，經隔離詢問後，渠等所述情形大致符合（詳本院96年度
    訴字第1818號刑事卷第105頁至第108頁），倘此情為被告與
    證人乙○○間臨訟虛構，焉得經隔離詢問後仍為無訛之陳述
    ，且證人乙○○前於本案警詢時、偵查中亦陳稱時間為95年
    5 月20日，與其另案遭警查獲日期相符，雖證人乙○○嗣於
    本院審判時改稱為95年5 月18日遭警查獲之日與被告合資購
    買安非他命類毒品，並非同年月20日，然參酌該案證人乙○○實際於95年5 月20日為警查獲，可見證人乙○○就日期之
    記憶容有誤認，執難以此細節性違誤認其所言不實。準此，
    被告既與證人乙○○合資購買毒品，並將所得之700 元安非
    他命類毒品交與證人乙○○，自可認被告係藉此幫助證人乙○○非法持有第二級毒品，殆無疑義。是以，被告確有於如
    附表編號所示時地，幫助證人乙○○持有第二級毒品等情
    ，足以認定。
  (七)復按販賣海洛因係違法行為，非可公然為之，且有其獨特之
    販售通路及管道，復無公定價格，容易增減分裝之份量，而
    每次買賣之價量，可能隨時依雙方關係深淺、資力、需求量
    及對行情之認知、來源是否充裕、查緝鬆嚴、購買者被查獲
    時供述購買對象之可能風險評估等，而異其標準，非可一概
    而論。準此，本案被告於偵審時否認犯行，本院自無從查得
    其販入海洛因之真正價格，及其不法販賣與證人庚○○、己○○等人可獲得具體利潤之金額為何，然而，近年來政府為
    杜絕毒品之氾濫，對於查緝施用及販賣毒品之工作，無不嚴
    加執行，販賣毒品罪又係重罪，設若無利可圖或有特別情形
    ，衡情一般持有毒品之人當無輕易將所持海洛因轉售他人而
    甘冒於再次向他人購買時，而有被查獲移送法辦並受長期自
    由刑或生命刑剝奪危險之理；且不論係以何包裝之海洛因，
    均可任意分裝或增減其份量，而每次買賣之價量，亦隨前開
    因素而為機動地調整，因之販賣之利得，除經坦承犯行，或
    帳冊價量均臻明確外，委難察得實情，職是之故，縱未確切
    查得販賣賺取之實際差價，但除別有事證，足認係按同一價
    格轉讓，確未牟利外，尚難執此即認非法販賣之事證有所不
    足，致知過坦承者難辭重典，飾詞否認者反得逞僥倖，而失
    情理之平。是以，被告與證人庚○○、己○○確非合資購買
    毒品或代為調貨等情，已如前述，與被告轉讓海洛因、甲基
    安非他命與友人甲○○、乙○○情形迥異，自難謂有何特殊
    情誼或至親關係，致令被告費心自甘承受重典，涉險販賣第
    一級毒品，當有牟利之圖，殆無疑義。是以，被告就如附表
    編號至所示販賣海洛因與證人庚○○、己○○，而有營
    利之意圖，均足認定。
  (八)此外，被告為警查獲時併扣得檢品6 包（驗餘淨重1.67公克
    ）、顆粒2 包（驗餘淨重0.1218公克），各送法務部調查局
    、憲兵司令部刑事鑑識中心鑑定結果，確分別檢驗出有毒品
    海洛因、N,N-二甲基安非他命之成分無訛，此有法務部調查
    局95年10月22日調科壹字第09523026920 號鑑定書、憲兵司
    令部刑事鑑識中心96年8 月28日安鑑字第0960001360號鑑定
    書各1 紙附卷足認（見95年度偵20043字第號偵查卷(一)第107
    頁，本院96年度審訴字第755 號刑事卷第36頁）。固第二級
    之安非他命類毒品，計有安非他命（Amphetamine）、4-溴-
    2,5-二甲氧基安非他命（Brolamfetamine、4-Bromo-2,5-di
    methoxyamphetamine、DOB）、右旋安非他命（Dexamphetam
    ine）、2,5-二甲氧基安非他命（2,5-Dimethoxyamphetamin
    e、DMA）、2,5-二甲氧基-4-乙基安非他命（2,5-Dimethoxy
    -4-ethyla-mphe-tamine、DOET）、4-甲基-2,5-二甲氧基安
    非他命（4-Methyl-2,5-dimethoxy-amphe-tamine、DOM、ST
    P ）、左旋安非他命（Levamphetamine）、3,4-亞甲基雙氧
    安非他命（3,4-Methylenedioxyamphetamine、M-DA）、3,4
    -亞甲基雙氧甲基安非他命（3,4-Methylenedioxymethamphe
    -tamine、MDMA）、甲基安非他命（Methamphetamine、(+)-
    (S)-N,alpha-dime-thylphenethylamine ）、消旋甲基安非
    他命（Methamphetamine racemate、N,alpha-dime-thylphe
    nethylamine）、5-甲氧基-3,4-亞甲基雙氧安非他命（5-Me
    thoxy-3,4-meth-ylened-ioxyamphetamine、MMDA）、N- 乙
    基安非他命（N-Ethylamphetamine、Etilamfetamine）、3,
    4-亞甲基雙氧-N-乙基安非他命（N-ethyl-MDA、3,4-Met-hy
    len-edioxy-N-ethylamphetamine、MDE、MDEA ）、N-羥基-
    3,4-亞甲基雙氧安非他命（N-Hydroxy-3,4-methyl-enedio-
    xyamphetamine、N-hydroxy-MDA）、N,N-二甲基安非他命（
    N,N-Dimethylamphetamine）、4-甲氧基安非他命（4-Metho
    xyamphetamine、PMA）、3,4,5-三甲氧基安非他命（3,4,5-
    Trimethoxy-amphetamine、T-MA）、左旋甲基安非他命（Le
    vomethamphetamine ）等種類，雖本案所查獲者為N,N-二甲
    基安非他命，然被告轉讓與證人乙○○之第二級毒品未經扣
    案，且證人乙○○於95年5 月20日為警查獲該次之毒品亦未
    據鑑定成分為何，復經臺灣桃園地方法院檢察署檢察官於96
    年1月31日以丙○惟乙96執緝字第247號處分命令予以沒收銷
    燬，此據調閱該案卷宗核閱無訛，執難認被告所轉讓、幫助
    持有者究為何種安非他命類毒品，惟被告與證人乙○○均曾
    有持有安非他命類毒品行為，應得明瞭所持為第二級之安非
    他命類毒品，綜合以觀，應可認被告所交付之毒品，確為第
    二級之安非他命類毒品無誤。復且，本案另有被告所有供聯
    繫販賣毒品使用之門號0000-000-000號行動電話1 具扣案可
    稽（含搭配申請人為許靜文，現已歸被告所有使用之SIM卡1
    枚），足徵被告確有前述犯行無訛。綜上所述，被告確有如
    附表所示之販賣第一級毒品與證人庚○○、己○○，轉讓第
    一級毒品與證人甲○○，轉讓第二級毒品與證人乙○○，幫
    助證人謝承霖施用第一級毒品，及幫助證人乙○○持有第二
    級毒品等事實，業經本院認定如前，均足信實。是本件事證
    明確，被告犯行，堪以認定。
三、論罪科刑部分：
  (一)按以營利之意圖交付毒品，而收取對價之行為，觸犯販賣毒
    品罪；苟非基於營利之意圖，而以原價或低於原價有償轉讓
    毒品與他人，僅得以轉讓毒品罪論處；若無營利之意圖，僅
    基於幫助施用毒品者取得供施用毒品之目的，而出面代購，
    或共同合資購買並分攤價金及分受毒品，則為施用毒品罪之
    幫助犯，三者行為互殊，且異其處罰，最高法院95年度臺上
    字第6888號判決意旨可資參照。又按幫助犯之成立，主觀上
    行為人須有幫助故意，客觀上須有幫助行為，意即需對於犯
    罪與正犯有共同之認識，而以幫助之意思，對於正犯資以助
    力，而未參與實施犯罪之行為者而言，最高法院75年度臺上
    字第1509號、88年度臺上字第1270號判決意旨亦可資參照。
    查海洛因、安非他命類毒品分係毒品危害防制條例第2條第2
    項第1款、第2款之第一、二級毒品，不得非法販賣、轉讓、
    施用及持有，然被告丁○○竟以營利之意圖於附表編號至
    所示時地，交付海洛因與證人庚○○、己○○，再於附表
    編號至所示時地，無償轉讓海洛因、安非他命類毒品與
    證人甲○○、乙○○，另於附表編號至所示時地，分別
    與證人謝承霖、乙○○合資購買海洛因、安非他命類毒品，
    以幫助施用、持有犯意為之，藉此便於證人謝承霖、乙○○
    施用海洛因及持有安非他命類毒品，則此僅係就他人所犯施
    用第一級毒品、持有第二級毒品犯行提供助力，屬構成要件
    以外之行為，應就此部分論以幫助犯。
  (二)故核被告所為，就事實欄一、(一)、(二)部分所為，均係犯毒品
    危害防制條例第4條第1項之販賣第一級毒品罪；就事實欄一
    、(三)部分所為，則係犯同條例第8條第1項之轉讓第一級毒品
    罪；就事實欄一、(四)部分，另犯同條例第8條第2項之轉讓第
    二級毒品罪；就事實欄一、(五)部分，則另犯刑法第30條第 1
    項前段、毒品危害防制條例第10條第1 項之幫助施用第一級
    毒品罪；就事實欄一、(六)部分，另係犯刑法第30條第1 項前
    段、毒品危害防制條例第11條第2 項之幫助持有第二級毒品
    罪。至公訴人認被告就事實欄一、(五)、(六)部分，分係犯毒品
    危害防制條例第4 條第1項、第2項之販賣第一、二級毒品罪
    ，惟查：
    1.按犯罪應依證據認定之，無證據不得認定犯罪事實；被告
      未經審判證明有罪確定前，推定其為無罪，此為我刑事訴
      訟之基本原則。又公訴案件犯罪證據之蒐集，及提起公訴
      後，對犯罪事實之舉證責任及指出證明之方法，均屬公訴
      人之職責，原則上法院僅於當事人之主張及舉證範圍內進
      行調查證據，其經法定程序調查證據之結果，認已足以證
      明犯罪事實時，始得為犯罪事實之認定，若其為訴訟上之
      證明，於通常一般人仍有合理之懷疑存在，尚未達於可確
      信其真實之程度者，在該合理懷疑尚未剔除前，自不能為
      有罪之認定，法院不得以偵查機關關於某種犯罪之調查不
      易，即放棄上開原則之堅持，致有違背刑事訴訟無罪推定
      及嚴格證明之原則，其理甚明。再施用毒品者，其所稱向
      某人購買之供述，須補強證據以擔保其供述之真實性，良
      以施用毒品者其供述之憑信性本不及於一般人，況施用毒
      品者其供出來源，因而破獲者，法律復規定得減輕其刑，
      其有為偵查機關誘導、或為邀輕典而為不實之陳述之可能
      ，其供述之真實性自有合理之懷疑，是本院一貫之見解，
      認施用毒品者關於其向某人購買毒品之供述，必須補強證
      據佐證，以擔保其供述之真實性，俾貫澈刑事訴訟無罪推
      定及嚴格證明之基本原則。而茲所謂補強證據，指其他有
      關證明施用毒品者之關於毒品交易之供述真實性之相關證
      據而言，必須與施用毒品者關於毒品交易之供述，具有相
      當程度之關連性，而足使一般人對施用毒品者關於毒品交
      易之供述，並無合理之懷疑存在，而得確信其為真實，始
      足當之，最高法院94年度臺上字第2033號判決意旨可資參
      照。
    2.經查，證人謝承霖前於95年9 月20日警詢時及偵查中雖有
      陳稱：於95年間多次向被告購買海洛因云云（詳同上偵查
      卷(一)第19頁至第21頁、第35頁至第37頁），然證人謝承霖
      於95年9 月19日與被告一同為警查獲時，己身尚另涉施用
      毒品犯嫌，嗣經本院以95年度訴字第2375號判決確定，均
      如前述，則證人謝承霖於該次為警查獲後，倘供出毒品來
      源為被告，亟可能據以依毒品危害防制條例第17條規定減
      輕其刑，其自有為不實之陳述之可能，所述被告販賣海洛
      因乙節是否屬實，當須補強證據佐證，以擔保其供述之真
      實性。再者，證人乙○○前於95年9 月20日警詢時及偵查
      中固陳稱：於95年5 月20日向被告購買安非他命類毒品云
      云，然證人乙○○所述此情實係與被告合資向「龍哥」購
      買等情，已如前述，且證人乙○○於該次查獲時，己身亦
      涉犯施用毒品犯嫌，另經本院以95年度訴字第2374號判決
      確定，此有前開判決1 份在卷可按（見本院96年度訴字第
      1818號刑事卷第128頁至第129頁），其與證人謝承霖情形
      相若，同有故為不實之陳述之可能，當應查明相關事證以
      認其所述屬實。然者，本案有關被告販賣第一、二級毒品
      與證人謝承霖、乙○○，公訴人所提證據究祇渠等證人之
      證詞與扣案之毒品，惟證人謝承霖、乙○○嗣於本院審判
      時均堅詞否認有向被告購買毒品，而係渠等合資購毒，被
      告藉此幫助施用或持有毒品等語，互核與證人謝承霖、乙○○前於警詢時及偵查中之陳述已大相逕庭，且於本院審
      判時所述與被告供述相符，並有前開事證足認屬實，執難
      謂渠等證人所述被告販賣海洛因、安非他命類毒品情事為
      真，亦難單以扣案之毒品謂渠等證人證述之補強證據。至
      於，證人謝承霖縱擬於95年9月19日向被告購買1,000元之
      海洛因，並有監聽譯文可參，然該次渠等既無著手於販賣
      第一級毒品犯行，通話內容所述是否確為聯繫販賣毒品行
      為，已非無疑，況此至多僅得證明被告於95年9 月19日該
      次有無販賣海洛因，要難認被告亦有於如附表編號至
      所示之販賣第一級毒品事實，復已達無合理之懷疑存在程
      度，自無由認被告確有販賣毒品情形。是以，證人謝承霖
      、乙○○前於95年9 月20日警詢時及偵查中雖指證被告有
      販賣第一、二級毒品情事，然因有如上所述不可採信情事
      ，復查無何補強證據確信為真實，自難僅因渠等證人前於
      偵查中經以證人具結在案，逕予採為認定被告販賣毒品之
      不利證據；況此情非若被告販賣海洛因與證人庚○○、己○○各該次，尚有監聽譯文等可資佐認而為補強，即無從
      認被告確有於如附表編號至所示時地，販賣第一、二
      級毒品與證人謝承霖、乙○○之事實。
    3.基上，被告就事實欄一、(五)、(六)部分，應係犯幫助證人謝
      承霖施用第一級，及幫助證人乙○○持有第二級毒品之行
      為，公訴人認係犯販賣第一、二級毒品罪，容有誤會，惟
      此與起訴之基本事實相同，自應由本院予以變更起訴法條
      。
  (三)又被告販賣、轉讓第一級毒品海洛因或第二級之安非他命類
    毒品前後，其持有海洛因、安非他命類毒品之低度行為，應
    為販賣、轉讓等高度行為所吸收，不另論罪。再所謂「集合
    犯」，係指立法者所制定之犯罪構成要件中，本即預定有數
    個同種類行為而反覆實行之犯罪而言，故是否集合犯之判斷
    ，客觀上自應斟酌法律規範之本來意涵、實現該犯罪目的之
    必要手段、社會生活經驗中該犯罪必然反覆實行之常態及社
    會通念等，主觀上則視其反覆實施之行為是否出於行為人之
    一個犯意，並秉持刑罰公平原則，加以判斷之；稽以行為人
    多次販賣、轉讓毒品之行為，未必皆出於行為人之一個犯意
    決定，故販賣、轉讓毒品之罪，難認係集合犯之罪；而所謂
    接續犯，乃指行為人主觀上基於單一之犯意，著手實行單一
    行為，該行為倘係在密切接近之時、地，分數個舉動以接續
    或反覆施行之行為，依一般社會通念，難以強行分開，在刑
    法評價上，該接續施行之數個舉動，可認為包括一罪而言，
    最高法院96年度臺上字第7052號判決意旨可資參照。查被告
    販賣、轉讓第一、二級毒品之時間，分為95年間，計達半年
    之餘，且販賣、轉讓對象包括證人庚○○、己○○、甲○○
    、乙○○等人，此類綿延超過數月，異時且異其對象之販賣
    、轉讓毒品行為，主觀上自難認出於一次決意，依社會通念
    ，殊難認以評價為一罪為適當，自不得認僅成立包括一罪，
    亦查無時間、空間密接之犯罪情形，可認屬接續犯情事，當
    認應為數罪之評價，始符刑罰公平原則。是依上揭說明，被
    告所犯各罪，其犯意各別，時間互殊，為數行為，應予分論
    併罰。另被告前於94年間因施用第二級毒品案件，經本院判
    處有期徒刑4 月確定，甫於94年10月31日易科罰金執行完畢
    等情，此有臺灣高等法院被告前案紀錄表1 份附卷足考，其
    受有期徒刑執行完畢，5 年以內故意再犯本件有期徒刑以上
    之罪，為累犯，惟因死刑及無期徒刑不得加重，故應依刑法
    第47條第1 項規定，就有期徒刑、拘役、罰金部分加重其刑
    。復按販賣第一級毒品罪之法定刑為「死刑或無期徒刑；處
    無期徒刑者，得併科新臺幣 1,000萬元以下罰金」，然同為
    販賣第一級毒品之人，其原因動機不一，犯罪情節未必盡同
    ，或有大盤毒梟者，亦有中、小盤之分，甚或僅止於吸毒者
    友儕間為求互通有無之有償轉讓者亦有之，其販賣行為所造
    成危害社會之程度自屬有異，法律科處此類犯罪，所設之法
    定最低本刑相同，不可謂不重；於此情形，倘依其情狀處以
    有期徒刑，即足以懲儆，並可達防衛社會之目的者，自非不
    可依客觀之犯行與主觀之惡性二者加以考量其情狀，是否有
    可憫恕之處，適用刑法第59條之規定酌量減輕其刑，期使個
    案裁判之量刑，能斟酌至當，符合比例原則。經查，被告販
    賣海洛因與證人庚○○次數為3 次，販賣與證人己○○之次
    數為1次，所得財物僅5,000元，其犯罪情節當非大盤毒梟者
    可資等同併論，如量處法定最低度刑無期徒刑，殊嫌過重，
    犯罪之情狀顯可憫恕，爰均依刑法第59條之規定減輕其刑，
    並均先加後減之；至被告其餘所犯各罪，其法定刑分別為有
    期徒刑、拘役不等，已足使之以為懲儆，爰不另就此部分併
    依刑法第59條規定酌量減輕其刑。而被告就事實欄一、(五)、
    (六)部分為幫助犯，併依同法第30條第2 項規定，按正犯之刑
    減輕之，亦予先加後減之。
  (四)爰審酌被告明知海洛因、安非他命類毒品分為第一、二級毒
    品，對人體有莫大之戕害仍予販賣、轉讓及幫助施用、持有
    ，危害國民身體健康及社會風氣甚鉅，且販賣第一級毒品總
    數計達4次，所得為5,000元，復現值青壯猶不思以正當途徑
    賺取報酬，竟以此非法途徑為之，惡性非輕，復於偵審時俱
    否認販賣第一級毒品犯行，猶未能知所悔悟，惟念及其尚能
    坦承轉讓第一、二級毒品、幫助施用第一級毒品、幫助持有
    第二級毒品等犯行，並兼衡其生活狀況、品行、智識程度、
    所得利益暨所生之危害等一切情狀，分別量處如主文所示之
    刑。另按連續犯之規定廢除後，例如吸毒、竊盜、搶奪等犯
    罪，是否會因數罪併罰而使刑罰過重而產生不合理之現象乙
    節，即應逐一檢討各罪名之規定，再決定其性質係數罪或一
    罪，而為避免行為人多數犯罪，因數罪併罰之結果，致刑罰
    輕重失衡，其犯罪數代表犯罪行為人穩定的人格傾向，總之
    相對應的，刑罰之使用必要逐漸退縮之情形下，對於數罪併
    罰之量刑，對於第一重宣告刑固然是全數記入應執行刑之基
    數，但是從第二重宣告刑開始則按照責任遞減係數，基此，
    爰就被告所犯各罪，定其應執行之刑，以資懲儆。而中華民
    國九十六年罪犯減刑條例業於96年7月4日公布，並於同年月
    16日施行，查被告就事實欄一、(三)至(六)所犯轉讓第一、二級
    毒品、幫助施用第一級毒品、幫助持有第二級毒品等罪，其
    犯罪時間均在96年4 月24日以前，雖其就事實欄一、(三)、(四)
    所犯係毒品危害防制條例第8 條第1項、第2項之罪，惟本院
    所宣告之有期徒刑未逾1年6月，核無中華民國九十六年罪犯
    減刑條例第3條第1項第7 款不予減刑情形，復無該條例所規
    定不得減刑情事，爰依該條例第2條第1項第3 款規定，均減
    其宣告刑1/2 ；至被告就事實欄一、(一)、(二)所犯販賣第一級
    毒品罪部分，其犯罪時間雖在96年4 月24日以前，然該部分
    經本院宣告逾有期徒刑1年6月，且所犯為毒品危害防制條例
    第8條第1項之罪，屬中華民國九十六年罪犯減刑條例第3 條
    第1項第4款所規定不予減刑之罪名，核無該條例減刑之適用
    ，併此敘明。
  (五)至公訴人以被告犯罪情節及犯後不知悔改等情，具體求刑無
    期徒刑，並請宣告強制工作部分。惟查，本院認被告量處如
    主文所示之刑，以足收相當之應報及預防犯罪效果，公訴人
    就此部分之求刑，尚嫌過重。另按保安處分係針對受處分人
    將來之危險性所為之處置，以達教化、治療之目的，為刑罰
    之補充制度；我國現行刑法採刑罰與保安處分雙軌制，係在
    維持行為責任之刑罰原則下，為協助行為人再社會化之功能
    ，以及改善行為人潛在之危險性格，期能達成根治犯罪原因
    、預防犯罪之特別目的；是保安處分中之強制工作，旨在對
    嚴重職業性犯罪及欠缺正確工作觀念或無正常工作因而習慣
    犯罪者，強制其從事勞動，學習一技之長及正確之謀生觀念
    ，使其日後重返社會，能適應社會生活；刑法第90條第1 項
    規定：有犯罪之習慣或以犯罪為常業或因遊蕩或懶惰成習而
    犯罪者，得於刑之執行完畢或赦免後，令入勞動場所，強制
    工作，即係本於保安處分應受比例原則之規範，使保安處分
    之宣告，與行為人所為行為之嚴重性、行為人所表現之危險
    性及對於行為人未來行為之期待性相當之意旨而制定，而由
    法院視行為人之危險性格，決定應否令入勞動處所強制工作
    ，以達預防之目的；所謂「有犯罪之習慣」係指對於犯罪以
    為日常之惰性行為，乃一種犯罪之習性，至所犯之罪名為何
    ，是否同一，則非所問，最高法院94年度臺上字第6611號判
    決意旨可資參照。經查，被告雖有本案販賣第一級毒品等事
    實，然其各次所得金額未豐，亟難認被告因之而染有犯罪之
    習慣，故其行為雖係法所不許，惟期能於接受有期徒刑之矯
    正後，改過自新，爰不予諭知強制工作之保安處分，附此敘
    明。
  (六)末扣案之海洛因6 包（驗餘淨重1.67公克）、N,N-二甲基安
    非他命2 包（驗餘淨重0.1218公克），分係查獲之第一、二
    級毒品，應依毒品危害防制條例第18條第1 項前段規定，不
    論屬犯人與否，宣告沒收銷燬之。再盛裝前開海洛因、N,N-
    二甲基安非他命之包裝袋，具有防止裸露、逸出及防潮之功
    用，並便於攜帶及保存，係被告所有備供販賣、轉讓毒品犯
    罪所用之物，業據其供承在卷，且於鑑定時已將海洛因、N,
    N-二甲基安非他命與空包裝袋分離秤重，核無不可離析關係
    ，應依同條例第19條第1 項規定，宣告沒收。而被告販賣第
    一級毒品所得財物5,000 元，持以與販賣等對象聯繫之門號
    0000-000-000號行動電話1 具（含搭配申請人為許靜文，現
    已歸被告所有使用之SIM卡1枚），其行電電話業者為和信電
    訊股份有限公司，申請人為許靜文，依該公司與消費者間契
    約約定，SIM 卡於申辦手續完成時即已歸申請人所有，此有
    電信查詢資料、該公司97年5月7日和信（企管）字第097205
    00117號函述可參（見本院96年度訴字第1818號刑事卷第212
    頁、第226頁至第227頁），復被告亦稱前開門號係友人所讓
    與，則該門號之SIM 卡所有權已歸被告，亦應依同條例第19
    條第1 項規定，併予宣告沒收。另被告販賣第一級毒品所得
    之財物5,000 元，雖未扣案，惟均屬被告因犯罪所得之財物
    ，亦應依同條例第19條第1 項規定宣告沒收，並諭知如全部
    或一部不能沒收時，以其財產抵償之。至扣案之門號0000-0
    00-000號行動電話1具（含搭配之SIM卡1枚）、注射針筒1支
    、削尖吸管1 支，查無事證足認係被告供本案犯罪所用之物
    ，爰不就此部分為沒收之宣告，附此敘明。
據上論斷，應依刑事訴訟法第299條第1 項前段、第300條，毒品
危害防制條例第4條第1項、第8條第1項、第2項、第10條第1項、
第11條第2項、第18條第1項前段、第19條第1 項，刑法第11條、
第30條第1項前段、第2項、第47條第1項、第59條、第51條第5款
，中華民國九十六年罪犯減刑條例第2條第1項第3款、第7條、第
11條，判決如主文。
本案經檢察官丁俊成到庭執行職務。
中    華    民    國    97    年    7     月    15    日
                  刑事第六庭  審判長法  官  黃梅淑
                                    法  官  宣玉華
                                    法  官  黃翊哲
┌───────────────────────────────────────────────────┐
│附表：                                                                              96年度訴字第1818號│
├──┬──────┬────┬────┬────┬─────┬────────────────────┤
│編號│犯罪時間地點│販賣對象│毒品品項│所犯罪名│諭知之主刑│               諭知之從刑               │
├──┼──────┼────┼────┼────┼─────┼────────────────────┤
│  │於95年8 月31│ 庚○○ │1,000 元│販賣第一│處有期徒刑│扣案之海洛因陸包（驗餘淨重壹點陸柒公克）│
│    │日上午8 時36│        │之海洛因│級毒品，│拾伍年捌月│沒收銷燬之，盛裝前開海洛因之包裝袋陸只、│
│    │分許，在桃園│        │。      │累犯。  │。        │門號0000000000號行動電話壹具（│
│    │縣中壢市新生│        │        │        │          │含搭配之ＳＩＭ卡壹枚）均沒收；未扣案之販│
│    │路614號。   │        │        │        │          │賣第一級毒品所得財物新臺幣壹仟元沒收，如│
│    │            │        │        │        │          │全部或一部不能沒收時，以其財產抵償之。  │
├──┼──────┼────┼────┼────┼─────┼────────────────────┤
│  │於95年9月2日│庚○○（│2,000 元│販賣第一│處有期徒刑│扣案之海洛因陸包（驗餘淨重壹點陸柒公克）│
│    │上午某時，在│由戊○○│之海洛因│級毒品，│拾伍年捌月│沒收銷燬之，盛裝前開海洛因之包裝袋陸只、│
│    │上址處。    │陪同）  │。      │累犯。  │。        │門號0000000000號行動電話壹具（│
│    │            │        │        │        │          │含搭配之ＳＩＭ卡壹枚）均沒收；未扣案之販│
│    │            │        │        │        │          │賣第一級毒品所得財物新臺幣貳仟元沒收，如│
│    │            │        │        │        │          │全部或一部不能沒收時，以其財產抵償之。  │
├──┼──────┼────┼────┼────┼─────┼────────────────────┤
│  │於95年9 月19│ 庚○○ │1,000 元│販賣第一│處有期徒刑│扣案之海洛因陸包（驗餘淨重壹點陸柒公克）│
│    │日上午某時，│        │之海洛因│級毒品，│拾伍年捌月│沒收銷燬之，盛裝前開海洛因之包裝袋陸只、│
│    │在上址處。  │        │。      │累犯。  │。        │門號0000000000號行動電話壹具（│
│    │            │        │        │        │          │含搭配之ＳＩＭ卡壹枚）均沒收；未扣案之販│
│    │            │        │        │        │          │賣第一級毒品所得財物新臺幣壹仟元沒收，如│
│    │            │        │        │        │          │全部或一部不能沒收時，以其財產抵償之。  │
├──┼──────┼────┼────┼────┼─────┼────────────────────┤
│  │於95年9 月18│ 己○○ │1,000 元│販賣第一│處有期徒刑│扣案之海洛因陸包（驗餘淨重壹點陸柒公克）│
│    │日上午某時，│        │之海洛因│級毒品，│拾伍年捌月│沒收銷燬之，盛裝前開海洛因之包裝袋陸只、│
│    │在上址處。  │        │。      │累犯。  │。        │門號0000000000號行動電話壹具（│
│    │            │        │        │        │          │含搭配之ＳＩＭ卡壹枚）均沒收；未扣案之販│
│    │            │        │        │        │          │賣第一級毒品所得財物新臺幣壹仟元沒收，如│
│    │            │        │        │        │          │全部或一部不能沒收時，以其財產抵償之。  │
├──┼──────┼────┼────┼────┼─────┼────────────────────┤
│  │於95年8月7日│ 甲○○ │不詳數量│轉讓第一│處有期徒刑│扣案之海洛因陸包（驗餘淨重壹點陸柒公克）│
│    │晚間某時，在│        │之海洛因│級毒品，│壹年月，│沒收銷燬之，盛裝前開海洛因之包裝袋陸只、│
│    │上址處。    │        │。（無證│累犯。  │減為有期徒│門號0000000000號行動電話壹具（│
│    │            │        │據證明達│        │刑柒月又拾│含搭配之ＳＩＭ卡壹枚）均沒收。          │
│    │            │        │淨重5 公│        │伍日。    │                                        │
│    │            │        │克以上）│        │          │                                        │
├──┼──────┼────┼────┼────┼─────┼────────────────────┤
│  │於95年7 月後│ 乙○○ │不詳數量│轉讓第二│處有期徒刑│扣案之Ｎ，Ｎ－二甲基安非他命貳包（驗餘淨│
│    │某日，在上址│        │之安非他│級毒品，│玖月，減為│重零點壹貳壹捌公克）沒收銷燬之，盛裝前開│
│    │處。        │        │命類毒品│累犯。  │有期徒刑肆│Ｎ，Ｎ－二甲基安非他命之包裝袋貳只、門號│
│    │            │        │。（無證│        │月又拾伍日│0000000000號行動電話壹具（含搭│
│    │            │        │據證明達│        │。        │配之ＳＩＭ卡壹枚）均沒收。              │
│    │            │        │淨重10公│        │          │                                        │
│    │            │        │克以上）│        │          │                                        │
├──┼──────┼────┼────┼────┼─────┼────────────────────┤
│  │於95年7 月後│  同上  │  同上  │轉讓第二│處有期徒刑│扣案之Ｎ，Ｎ－二甲基安非他命貳包（驗餘淨│
│    │某日，在上址│        │        │級毒品，│玖月，減為│重零點壹貳壹捌公克）沒收銷燬之，盛裝前開│
│    │處。        │        │        │累犯。  │有期徒刑肆│Ｎ，Ｎ－二甲基安非他命之包裝袋貳只、門號│
│    │            │        │        │        │月又拾伍日│0000000000號行動電話（含搭配之│
│    │            │        │        │        │。        │ＳＩＭ卡壹枚）均沒收。                  │
├──┼──────┼────┼────┼────┼─────┼────────────────────┤
│  │於95年8、9月│謝承霖（│1,000 元│幫助施用│處有期徒刑│扣案之海洛因陸包（驗餘淨重壹點陸柒公克）│
│    │間某日，在桃│原名謝乾│之海洛因│第一級毒│陸月，減為│沒收銷燬之，盛裝前開海洛因之包裝袋陸只沒│
│    │園縣中壢市「│）    │。      │品，累犯│有期徒刑│收。                                    │
│    │遊騎兵電動遊│        │        │。      │月。      │                                        │
│    │戲場」。    │        │        │        │          │                                        │
├──┼──────┼────┼────┼────┼─────┼────────────────────┤
│  │於95年8、9月│  同上  │1,000 元│幫助施用│處有期徒刑│扣案之海洛因陸包（驗餘淨重壹點陸柒公克）│
│    │間某日，在同│        │之海洛因│第一級毒│陸月，減為│沒收銷燬之，盛裝前開海洛因之包裝袋陸只沒│
│    │上電動遊戲場│        │。      │品，累犯│有期徒刑│收。                                    │
│    │。          │        │        │。      │月。      │                                        │
├──┼──────┼────┼────┼────┼─────┼────────────────────┤
│  │於95年8、9月│  同上  │1,000 元│幫助施用│處有期徒刑│扣案之海洛因陸包（驗餘淨重壹點陸柒公克）│
│    │間某日，在同│        │之海洛因│第一級毒│陸月，減為│沒收銷燬之，盛裝前開海洛因之包裝袋陸只沒│
│    │上電動遊戲場│        │。      │品，累犯│有期徒刑│收。                                    │
│    │。          │        │        │。      │月。      │                                        │
├──┼──────┼────┼────┼────┼─────┼────────────────────┤
│  │於95年5 月19│ 乙○○ │700 元之│幫助持有│處有期徒刑│扣案之Ｎ，Ｎ－二甲基安非他命貳包（驗餘淨│
│    │日晚間某時，│        │安非他命│第二級毒│月，減為│重零點壹貳壹捌公克）沒收銷燬之，盛裝前開│
│    │在桃園縣中壢│        │類毒品。│品，累犯│有期徒刑壹│Ｎ，Ｎ－二甲基安非他命之包裝袋貳只沒收。│
│    │市○○路 614│        │（含包裝│。      │月又拾伍日│                                        │
│    │號。        │        │袋重0.25│        │。        │                                        │
│    │            │        │公克）  │        │          │                                        │
└──┴──────┴────┴────┴────┴─────┴────────────────────┘
以上正本證明與原本無異。
如不服本判決，應於判決送達後10日內向本院提出上訴狀（應附
繕本），其未敘述上訴理由者，應於上訴期間屆滿後20日內補提
理由書狀於本院，上訴於臺灣高等法院。
                                    書記官  劉霜潔
中    華    民    國    97    年    7     月    15    日
附錄本判決論罪科刑法條：
毒品危害防制條例第4條第1項
製造、運輸、販賣第一級毒品者，處死刑或無期徒刑；處無期徒
刑者，得併科新臺幣1,000萬元以下罰金。
毒品危害防制條例第8條第1項、第2項
轉讓第一級毒品者，處1年以上7年以下有期徒刑，得併科新臺幣
100萬元以下罰金。
轉讓第二級毒品者，處6月以上5年以下有期徒刑，得併科新臺幣
70萬元以下罰金。
毒品危害防制條例第10條第1項
施用第一級毒品者，處6月以上5年以下有期徒刑。
毒品危害防制條例第11條第2項
持有第二級毒品者，處2年以下有期徒刑、拘役或新臺幣3萬元以
下罰金。


司法院資訊處製作；財團法人民間司法改革基金會備份。
